【裁判字號】    95,聲,1652
【裁判日期】    951208
【裁判案由】    聲請移轉管轄等
【裁判全文】
臺灣高等法院刑事裁定                  95年度聲字第1652號
聲  請  人  臺北律師公會（臺灣律師公會）
                    送達地址.
            士林律師公會
                    送達地址.
            士林律師公會籌備會
                    送達地址.
            板橋律師公會
                    送達地址.
            板橋律師公會籌備會
                    送達地址.
兼  共  同
代  表  人  乙○○
                    送達地址.
上列聲請人因聲請迴避移轉管轄等案件，本院裁定如下：
    主  文
聲請駁回。
    理  由
壹、本件聲請意旨略以：一、法務部、各級法院檢察署（含相對
    人最高法院檢察署、台灣高等法院檢察署及台灣台北地方法
    院檢察署）及台灣台北地方法院對聲請人無管轄權，或相對
    人法務部、各級法院檢察署（含相對人最高法院檢察署、台
    灣高等法院檢察署及相對人台灣台北地方法院檢察署）及台
    灣台北地方法院應全院及全署迴避全部關於聲請人之案件（
    包括，但不限於(一)94他7897號霜股、95偵15346號霜股及其
    他案號；(二)95偵16039號律股；(三)95他字第47號、458及2617
    號暑股、94他3322暑股及其他案號；(四)94他8464能股、94發
    查4216字第414能股及其他案號；(五)94他8808宿股，95偵續
    17宿股；(五)其他北檢、甲○、最甲○、法務部全部關於聲請
    人之案號），及移轉管轄至臺灣花蓮地方法院檢察署。二、
    請宣告(一)「刑事訴訟法未規定等於剝奪全民之權益」之規定
    及實務；(二)律師法（包括，但不限於第11、12、15 條及下
    述條文）、人民團體法（包括，但不限於第3、60 至62條及
    下述條文）及人民團體選舉罷免辦法關於聲請人部分；(三)本
    狀所述其他法令違憲。三、請宣告刑事訴訟法第10、17至20
    、22、24及26條之規定違憲。刑訴第26條第2及第3項應由法
    院管轄及審理。四、(一)(1)憲法實施前19年即已公佈之刑事訴
    訟法（含迴避《含22、26、10、17至20、24》關於不得對裁
    定聲請再審、再審事由《含420至422條、42 8條第1項、第
    429條》、舉證責任、調查證據《當事人無主動調查權，卻
    有舉證責任》、憲法實施前9年及後3年之最高法院27年上字
    第1191號、39年台上字第73號判例、最高法院86年台上4411
    號、台灣高等法院高雄分院89 上易318號，及法務部87年3
    月(87)法檢(二)字第001061號函研究意見及 (85 )法檢(二)字第
    0149號函《非法人團體不得提起自訴及告訴》）；(2)「刑事
    訴訟法未規定等於剝奪全民之權益」之規定及實務；(3)司法
    院大法官案件審理辦法第5條第1項第2款及第3項及第7條第1
    項第2款、第2項及第3項、法官造法、法院內規，牴觸憲法
    前言、憲法第1、2、5、11、14、15 、16、22、23、37、6
    3、78、79、80、171、173條，釋字第9、486、551、569、5
    93、594、599、601號解釋；並與民事訴訟法、行政訴訟法
    、公職人員利益衝突迴避關於抗告、迴避及再審之規定相牴
    觸，亦與仲裁法官於迴避、撤銷仲裁判斷之訴、聲請駁回外
    國律師判斷之規定不符，更與公平交易法第47條、著作權法
    第102條、商標法第70條、舊專利法第95條之規定相牴觸。
    (二)最高法院及台灣高等法院法官、台灣高等法院高雄分院檢
    察署書函檢察官、及其確定終局裁定、不起訴處分，均「未
    」「依據」「法律」「獨立」審判，及「受」干涉，其造法
    、決定及適用之內規，均為憲法第80、63、37、23、22、14
    、11、141、171、173條及釋字第569等解釋，依憲法第78、
    79條，大法官對之有釋憲及統一解釋之權，故司法院大法官
    審理案件法第5條第2項第2款、第3項及第7條第2項、第3項
    以列舉而違憲地限縮憲法賦予大法官之權限，均違上揭憲法
    及釋字第569等解釋。五、請宣告或決議「自訴人為律師時
    ，不得閱卷之規定違憲，或違背最高法院94年4月刑事座談
    會議決議意旨，而無效」。六、請宣告律師法及人民團體法
    官於主管機關及目的事業主管機關（法務部及檢察署）之許
    可制度、備查制度及其他影響人民集會、結社及言論自由之
    規定違憲，並聲請大法官會議解釋。七、請(一)宣告原審、法
    務部及各級檢察署之(1)低於法律層次者因牴觸法律而無效；
    (2)法律及等於法律者因牴觸憲法而無效；(二)請就上揭憲法及
    統一解釋問題，聲請大法官會議解釋。八、請宣告人民團體
    選舉罷免法第4條之連記法、限制連記法違背憲法、人民團
    體法第16條、民法第52條第2項，中央法規標準法第5條及第
    6條，總統副總統選舉罷免法第2條，公職人員選舉罷免法第
    3條（明定無記名單記法）而無效。九、刑事訴訟及行政訴
    訟均未規定檢察官及法官違反刑事訴訟法第261條及行政訴
    訟法第12條第2項之結果而違憲，或適用於聲請人時違憲。
    十、請就上揭憲法及統一解釋問題，聲請大法官會議解釋。
    十一、請禁止台北地檢署就同一事實濫分至少4股，至少10
    個案號，並請統一由最先被分案之署股一併處理，以遵守(一)
    憲法上同一事實一人不受二次以上訴追；(二)美國憲法保護其
    人民再世界各地不受二次訴追之權（double jeopardy）；
    (三)維也納公約（Ｖienna convention）；(四)中美友好通商航
    海條約；(五)憲法第141條、第5及第7條之平等互惠、尊重條
    件及平等權之規定；刑事訴訟法及實務未明文禁止，請宣告
    違法、違憲。十二、在民事判決確定前，全部檢察署之案件
    均應依刑訴261條停止偵查，刑訴及實務未明文規定違反時
    知該偵查程序均無效，違法違憲，更造成4位檢察官中，2位
    做法相同（署股停止偵查，能股與之併案），但霜股拒不併
    案，強要調查，律股也分偵字調查，如同一案三判。聲請人
    無法適從此種違憲違法，只因貪瀆幫行賄或設宴款待顏大和
    檢察官、各級檢察官及法務部長，而造成以行政濫分案，而
    在明知「應停止偵查」下，故意選擇檢察官以迫害聲請人之
    目的。十三、檢察署就同一事實濫分4股及10 案件，而增加
    聲請人10倍律師費及雜費，且地檢欺上瞞外，讓人誤以為其
    工作量有10倍，但真正工作量只有其陳報案號之十分之一，
    勞民傷財而無效。十四、(一)同一事實上，全部案件均應依刑
    訴261條停止偵查，不得有的停止，有的不停止。(二)聲請人
    既向上級檢察署及法務部聲請併案、停止、迴避及移轉管轄
    ，則上級檢察署及法務部應自行決定，不得將前揭三狀及本
    狀送回台北地檢。十五、(一)甲○、最甲○及法務部本不懂，
    也無權管轄，民事糾紛，身為目的事業主管機關應中立，不
    得「未審先判」、「無權審判」而先替民事庭決定誰當選及
    誰是合憲合法之公會之代表人及法定代理人。(二)上級檢察署
    及法務部既已「未審先判」、「無權審判」，且上至法務部
    長，中至台北地檢檢察長，下至各級檢察官均接受陳和貴等
    文聯團及古嘉諄等貪瀆幫之賄賂、物品款待、拍馬屁、關說
    和/或其他不法或不當之行為（有TVBS 95.9.12報導，95.9.
    8及9.9現場實況，以及「全國律師」及「律師通訊」之記載
    可證）長達數十年，多達1425人次，則法務部，最甲○，高
    本檢及台北地檢應在檢察一體下，全部、全署迴避，並速將
    聲請人之案件移轉至花蓮地檢或高本檢轄區以外。十六、台
    灣台北地方法院檢察署、台灣高等法院檢察署、最甲○察署
    及法務部之確定終局決定、台灣高等法院及最高法院確定終
    局裁定所適用之刑事訴訟法未規定(一)「同一告訴人就同一事
    實不得提起至少10次告訴，台灣台北地方法院檢察署不得至
    少分10個案號，而由至少4位檢察官，同時偵查而不併案。
    」(二)違反刑事訴訟法第261條之結果及救濟之道。(三)違反維
    也納公約、中美友好通商航海條約及憲法第141條之結果及
    救濟之道。(四))法務部及台北地檢署不得同時在同一事件一
    面擔任律師公會主管機關，一面擔任告訴人之當事人及另一
    面擔任告訴人之偵查機關致利害衝突，卻不必迴避，亦不必
    移轉管轄，均違憲，亦違反民主自由國家憲法明定禁止doub
    lejeop －rdy，及應遵守維也納公約（Vienna Convention
    ）、條約、憲法第1、2、5、7、16、80、141、171及172及
    比例、明確、平等、公正、合理原則。十七、司法院大法官
    審理案件法第5條第2項第2款及第3項，及第7條第2項及第3
    項以列舉而違憲地限縮憲法賦予大法官之權限，致不適用於
    台灣台北地方法院檢察署、台灣高等法院檢察署、最甲○察
    署及法務部之確定終局決定違憲。其餘理由，詳如附件聲請
    狀所載。
貳、按有下列情形之一者，由直接上級法院，以裁定將案件移轉
    於其管轄區域內與原法院同級之他法院：(一)有管轄權之法院
    因法律或事實不能行使審判權者，(二)因特別情形由有管轄權
    之法院審判，恐影響公安或難期公平者；指定或移轉管轄由
    當事人聲請者，應以書狀敘述理由向該管法院為之，刑事訴
    訟法第10條、第11條定有明文。依此規定觀之，直接上級法
    院以裁定移轉管轄者，係以有具體案件已繫屬於法院為前提
    。又法官之迴避，亦應有其該管之具體案件繫屬為前提，而
    檢察官之迴避應聲請所屬首席檢察官或檢察長核定之，首席
    檢察官之迴避應聲請真接上級法院首席檢察官或檢察長核定
    之，此觀刑事訴訟法第17條、第26條第2項、第3項規定自明
    。經查：聲請人雖就上開壹之一事項，聲請臺灣臺北地方法
    院迴避，惟並未指明具體繫屬於該法院之刑事案件（聲請人
    引用之案號均係他字案號或發查案號，非繫屬於法院案件之
    案號）．或有何項應迴避之事由，其聲請自不合法。再聲請
    人就上開壹之一、十五(二)等事項固另聲請相對人即法務部、
    臺灣臺北地方法院檢察署、臺灣高等法院檢察署、最高法院
    檢察署等移轉管轄及迴避，但依首開法條規定，應受理聲請
    移轉及迴避之機關係該管檢察官或檢察長，並非法院，聲請
    人遽向本院提出聲請，亦屬無據。
參、至聲請人雖就上開壹之二、三、四、五、六、七、八、九、
    十、十六、十七等事項聲請宣告或決議違憲，或違反民主自
    由國家憲法明定禁止double jeoprdy，及應遵守維也納公約
    （Vienna Convention）、條約、憲法第1、2、5、7、16、8
    0、141、171及172及比例、明確、平等、公正、合理原則等
    ，但依憲法第78條規定，本院並非憲法解釋機關，自屬無權
    宣告或「決議」前開法令違憲或違反上開條約。
肆、另聲請人就上開壹之六、十等關於憲法及統一解釋等事項，
    聲請大法官會議解釋部分，但並無具體訴訟案件繫屬於本院
    ，本院自亦無從受理並聲請釋憲。
伍、聲請人其餘事項之聲請，包括上開壹之十一、禁止台北地檢
    署就同一事實濫分至少4股，至少10個案號，並請統一由最
    先被分案之署股一併處理，以遵守(一)憲法上同一事實一人不
    受二次以上訴追；(二)美國憲法保護其人民再世界各地不受二
    次訴追之權（doub le jeopardy）；(三)維也納公約（Ｖien-
    na Convention）；(四)中美友好通商航海條約；(五)憲法第141
    條、第5及第7條之平等互惠、尊重條件及平等權之規定；刑
    事訴訟法及實務未明文禁止，請宣告違法、違憲。十二、在
    民事判決確定前，全部檢察署之案件均應依刑訴261條停止
    偵查，刑訴及實務未明文規定違反時知該偵查程序均無效，
    違法違憲，更造成4位檢察官中，2位做法相同（署股停止偵
    查，能股與之併案），但霜股拒不併案，強要調查，律股也
    分偵字調查，如同一案三判。聲請人無法適從此種違憲違法
    ，只因貪瀆幫行賄或設宴款待顏大和檢察官、各級檢察官及
    法務部長，而造成以行政濫分案，而在明知「應停止偵查」
    下，故意選擇檢察官以迫害聲請人之目的。十三、檢察署就
    同一事實濫分4股及10案件，而增加聲請人10倍律師費及雜
    費，且地檢欺上瞞外，讓人誤以為其工作量有10 倍，但真
    正工作量只有其陳報案號之十分之一，勞民傷財而無效。十
    四、(一)同一事實上，全部案件均應依刑訴261條停止偵查，
    不得有的停止，有的不停止。(二)聲請人既向上級檢察署及法
    務部聲請併案、停止、迴避及移轉管轄，則上級檢察署及法
    務部應自行決定，不得將前揭三狀及本狀送回台北地檢。十
    五、(一)甲○、最甲○及法務部本不懂，也無權管轄，民事糾
    紛，身為目的事業主管機關應中立，不得「未審先判」、「
    無權審判」而先替民事庭決定誰當選及誰是合憲合法之公會
    之代表人及法定代理人等，尚非本院所得受理，聲請人向本
    院提出聲請，亦乏依據。
陸、綜上所述，聲請人聲請本院請求前開相對人迴避或移轉管轄
    、宣告法令違憲及就上揭憲法及統一解釋問題，聲請大法官
    會議解釋暨上開其餘請求事項等，均不符法律規定之程序，
    不應准許，應予駁回。
據上論斷，應依刑事訴訟法第220條，裁定如主文。
中    華    民    國    95    年    12    月    8     日
                  刑事第十七庭  審判長法  官  陳貽男
                                      法  官  鄭水銓
                                      法  官  高明哲
以上正本證明與原本無異。
如不服本裁定，應於收受送達後五日內向本院提出抗告狀。
                                      書記官  李垂福
中    華    民    國    95    年    12    月    11    日


司法院資訊處製作；財團法人民間司法改革基金會備份。
